【裁判字號】    98,消債更,466
【裁判日期】    980720
【裁判案由】    更生事件
【裁判全文】
臺灣臺中地方法院民事裁定           98年度消債更字第466號
    聲  請  人
    即  債務人  丙○○
    相  對  人
    即  債權人  台灣中小企業銀行股份有限公司
    法定代理人  羅澤成
    代  理  人  張康治
    相  對  人
    即  債權人  元大商業銀行股份有限公司
                            、.
    法定代理人  丁○○
                            、.
    代  理  人  林敦熙
    相  對  人
    即  債權人  萬泰商業銀行股份有限公司
    法定代理人  甲○○
    相  對  人
    即  債權人  台新國際商業銀行股份有限公司
    法定代理人  乙○○
    代  理  人  江文成
    相  對  人
    即  債權人  日盛國際商業銀行股份有限公司
    法定代理人  陳  棠
    代  理  人  江俊毅
    相  對  人
    即  債權人  中國信託商業銀行股份有限公司
    法定代理人  戊○○
    代  理  人  魏鴻吉
上列聲請人聲請消費者債務清理事件，本院裁定如下：
    主    文
聲請人即債務人丙○○自中華民國98年 7月20日16時起開始更生
程序。
    理    由
一、按債務人不能清償債務或有不能清償之虞，且無擔保或無優
    先權之債務總額未逾新臺幣1200萬元者，於法院裁定開始清
    算程序或宣告破產前，得向法院聲請更生；又法院開始更生
    程序之裁定，應載明其年、月、日、時，並即時發生效力，
    消費者債務清理條例第 3條、第42條第1項、第45條第1項分
    別定有明文。
二、本件聲請人即債務人聲請意旨略以：因聲請人之財產及收入
    不足以清償債務，前曾依照中華民國銀行公會會員辦理消費
    金融案件無擔保債務協商機制與金融機構成立協商，協商條
    件為月付新台幣12,434元，惟因聲請人每月薪資僅約18,000
    元，在扣除自己生活必要費用後，實無法依協商條件履行，
    故聲請人無力繼續履行原協商條件，顯係因非可歸責於己之
    事由致履行有重大困難，爰請求准予裁定開始更生生活等語
    。
三、經查，聲請人即債務人非從事營業活動之人，所積欠債務未
    逾1200萬元，亦有財產收入狀況說明書、薪資證明單、財政
    部各類所得資料清單、中華民國銀行公會會員辦理消費金融
    案件無擔保債務協商機制協議書、還款計劃書及本件債權人
    清冊暨債權總金額表等在卷可考，且經本院訊問調查屬實。
四、次查，聲請人即債務人固曾依中華民國銀行公會會員辦理消
    費金融案件無擔保債務協商機制成立協商，每月應還款12,4
    34元。惟聲請人主張其每月薪資僅約18,000元（另有殘障補
    助每月4,000元），而其生活必要開支合計 17,768元，亦有
    其提出身分證、全民健康保險證、殘障手冊、戶籍謄本、債
    權人清冊、財產及收入狀況說明書、財團法人金融聯合徵信
    中心當事人綜合信用報告--債務人清理條例前置協商專用債
    權人清冊、協議書、無擔保債務還款計劃、財政部台灣省中
    區國稅財產歸屬資料清清單、財政部台灣省中區國稅局95年
    、96年度綜合所得稅各類所得資料清單、薪資證明單、水電
    瓦斯電信費收據、托兒所收據、統一發票、中央健康保險局
    收據附卷可參，且其所列舉之金額，衡諸現今一般生活水準
    ，尚屬相當，則其收入扣除上開必要支出後，顯已不足清償
    前所為之協商款項，則本件聲請人主張其有不可歸責於己之
    事由致履行顯有困難，堪認真實。
五、末查，聲請人即債務人又無經法院裁定開始清算或宣告破產
    之情事。從而，聲請人請求依消費者債務清理條例裁定准予
    更生，揆諸前揭規定，核無不合，應予准許。
中    華    民    國    98    年    7     月    20    日
                  民事庭法  官      顏世傑
上為正本係照原本作成
本件不得抗告
本裁定已於98年7月20日16時公告。
中    華    民    國    98    年    7     月    20    日
                        書記官      魏宏銘


司法院資訊處製作；財團法人民間司法改革基金會備份。
